【裁判字號】    98,上易,892
【裁判日期】    980507
【裁判案由】    違反保護令
【裁判全文】
臺灣高等法院刑事判決                 98年度上易字第892號
上  訴  人
即  被  告  謝宏炮
上列上訴人因違反保護令案件，不服臺灣桃園地方法院98年度審
易字第96號，中華民國98年2月27日第一審宣示判決筆錄（起訴
案號：臺灣桃園地方法院檢察署97年度偵字第21003號），提起
上訴，本院判決如下：
    主  文
上訴駁回。
    理  由
一、按依協商程序所為之科刑判決，不得上訴。但有刑事訴訟法
    第455條之4第1項第1款（撤銷協商之合意或撤回協商之聲請
    者）、第2款（被告協商之意思非出於自由意志者）、第4款
    （被告所犯之罪非第455條之2第1項所定得以聲請協商判決
    者）、第6款（被告有其他較重之裁判上一罪之犯罪事實者
    ）、第7款（法院認應諭知免刑或免訴、不受理者）所定情
    形之一，或協商判決違反第455條之4第2項（法院應於協商
    合意之範圍內為判決、所科之刑以宣告緩刑、2年以下有期
    徒刑、拘役或罰金為限）之規定者，不在此限。協商判決之
    上訴，除本編有特別規定外，準用第三編第一章及第二章之
    規定；第二審法院認上訴有不合法律上程式或法律上不應准
    許，或其上訴權已喪失之情形者，應以判決駁回之，刑事訴
    訟法第455條之10第1項、第455條之11第1項、第367條前段
    分別定有明文。
二、本件上訴人即被告謝宏炮不服原審宣示判決筆錄而提起上訴
    。上訴意旨略以: 上訴人犯後態度良好，且已知錯改悔向上
    ，由於家境不好父母年歲已高，懇請從輕量刑云云。惟查，
    本件上訴人前於民國97年9月17日下午5時許，違反台灣桃園
    地方法院民事通常保護令之行為，經檢察官提起公訴後，因
    被告認罪，檢察官遂聲請原審改依協商程序而為判決。經檢
    察官與被告、選任辯護人達成協商之合意，其合意內容為「
    違反保護令之犯行，求處有期徒刑7月」等情，經上訴人表
    示充分了解原審法院所告知之事項，並據上訴人於筆錄內簽
    名確認無訛，有原審準備程序筆錄在卷可稽（見原審卷第21
    頁）。是上訴人未依據卷內資料具體指摘原判決究竟有何違
    背法令，且原判決量刑，係與協商合意內容相符。上開協商
    合意復無刑事訴訟法第455條之4第1項所列情形之一，原審
    於協商合意範圍內為協商判決，核無違誤。揆諸上開規定，
    難認本件原審協商判決有何刑事訴訟法第455條之10第1項所
    定之情形之一，本件係屬不得上訴之案件。被告提起上訴，
    不合法律上程式，依法應以判決駁回，並不經言詞辯論為之
    。
三、據上論斷，應依刑事訴訟法第455條之11第1項、第367條前
    段、第372條，判決如主文。
中    華    民    國    98    年    5     月    7     日
            刑事第二十二庭審判長法  官  何菁莪
                                法  官  李麗珠
                                法  官  洪于智
以上正本證明與原本無異。
不得上訴。
                                書記官  強梅芳
中    華    民    國    98    年    5     月    11    日
附錄：本案論罪科刑法條全文
家庭暴力防治法第61條
違反法院依第 14 條第 1 項、第 16 條第 3 項所為之下列裁定
者，為本法所稱違反保護令罪，處3年以下有期徒刑、拘役或科
或併科新臺幣10萬元以下罰金：
一、禁止實施家庭暴力。
二、禁止騷擾、接觸、跟蹤、通話、通信或其他非必要之聯絡行
    為。
三、遷出住居所。
四、遠離住居所、工作場所、學校或其他特定場所。
五、完成加害人處遇計畫。

司法院資訊處製作；財團法人民間司法改革基金會備份。
